【裁判字號】    95,補,205
【裁判日期】    950721
【裁判案由】    確認僱傭關係存在等
【裁判全文】
臺灣基隆地方法院民事裁定               95年度補字第205號
原      告  乙○○
訴訟代理人  陳志勇 律師
被      告  金鑫工程顧問有限公司
法定代理人  甲○○
上列當事人間請求確認僱傭關係存在等事件，本院裁定如下：
    主  文
本件訴訟標的價額核定為新臺幣貳佰柒拾陸萬捌仟柒佰肆拾伍元
。
原告至遲應於前開核定訴訟標的價額之裁定確定後五日內，向本
院補繳第一審裁判費新臺幣貳萬捌仟肆佰貳拾參元。如未依期補
正，即駁回其訴。
    理  由
一、按以一訴主張數項標的者，其價額合併計算之。但所主張之
    數項標的互相競合或應為選擇者，其訴訟標的價額，應依其
    中價額最高者定之。以一訴附帶請求其孳息、損害賠償、違
    約金或費用者，不併算其價額；因定期給付或定期收益涉訟
    ，以權利存續期間之收入總數為準；期間未確定時，應推定
    其存續期間。但其期間超過10年者，以10年計算，民事訴訟
    法第77條之2、第77條之10分別定有明文。本件原告起訴未
    據繳納裁判費，亦未載明其訴訟標的價額，查原告係合併請
    求「確認兩造間之僱傭關係存在；被告應給付原告新臺幣（
    下同）43,945元及法定遲延利息，並自95年7月1日起至原告
    復職之日止，按月給付原告34,060元」，本院即應依上開法
    律規定核定訴訟標的之價額。經查，原告係42年3月14日生
    ，於95年7月13日起訴，距法定強制退休年齡60歲尚有6年8
    個月之工作年資，原告就其聲明第1、3項訴訟標的所有之利
    益應為2,724,800元（計算式：34,060×80個月＝2,724,800
    ），與其聲明第2項請求金額43,945元合併計算後，爰核定
    本件訴訟標的之價額為2,768,745元。
二、次按「因財產權而起訴，其訴訟標的之金額或價額在新台幣
    十萬元以下部分，徵收一千元；逾十萬元至一百萬元部分，
    每萬元徵收一百元；逾一百萬元至一千萬元部分，每萬元徵
    收九十元；逾一千萬元至一億元部分，每萬元徵收八十元；
    逾一億元至十億元部分，每萬元徵收七十元；逾十億元部分
    ，每萬元徵收六十元；其畸零之數不滿萬元者，以萬元計算
    。」民事訴訟法第77條之13定有明文。又依「臺灣高等法院
    民事訴訟、非訟事件、強制執行費用提高徵收數額標準」規
    定，訴訟標的之金額或價額逾十萬元部分，加徵原定數額十
    分之一。本件訴訟標的之價額為2,768,745元，故應徵第一
    審裁判費28,423元。
三、當事人對於本院核定訴訟標的價額之裁定，得於10日內抗告
    。故原告至遲應於本院前開核定訴訟標的價額之裁定確定後
    5日內，向本院補繳第一審裁判費28,423元。如未依期補正
    ，即以裁定駁回其訴。
四、依民事訴訟法第77條之1、第249條第1項但書規定，裁定如
    主文。
中    華    民    國    95    年    7     月    21    日
                  民事庭法  官  林玉珮
以上正本係照原本作成。
一、如不服本裁定主文第1項，得於本裁定送達後10日向本院提
    出抗告狀，並繳納抗告裁判費新臺幣1000元，抗告於臺灣高
    等法院。
二、對本裁定主文第2項，不得抗告。
中    華    民    國    95    年    7     月    21    日
                        書記官  洪福基


司法院資訊處製作；財團法人民間司法改革基金會備份。
